【裁判字號】    92,訴,179
【裁判日期】    920318
【裁判案由】    給付借款
【裁判全文】
臺灣臺南地方法院民事判決  九十二年度訴字第一七九號
    原      告  台南縣西港鄉農會
    法定代理人  乙○○
    訴訟代理人  甲○○
    被      告  丙○○
右當事人間請求給付借款事件，本院判決如左：
    主    文
被告應給付原告新台幣貳佰壹拾捌萬元，及自民國九十一年四月二十日起至清償日止
，按年息百分之九點二０計算之利息，並自民國九十一年五月二十一日起至清償日止
，其逾期在六個月以內者，按上開利率百分之十，超過六個月以上部分，按上開利率
百分之二十計算之違約金。
訴訟費用由被告負擔。
本判決於原告以新台幣柒拾萬元為被告供擔保後，得假執行。
    事    實
甲、原告方面：
一、聲明：求為判決除假執行擔保金額外，如主文所示。
二、陳述略稱：案外人潘春義以被告為連帶保證人，於民國八十八年四月二十日向原
    告借用新台幣（下同）貳佰壹拾捌萬元，約定利息按年息百分之九點六七五計算
    ，期限自八十八年四月二十日起至九十三年四月二十日止，按月繳息，到期全部
    清償，如遇原告放款利率調整時，得隨同調整之，未依約付息時應即喪失期限利
    益，視為全部到期，除應按約定利率付息外，逾期清償在六個月以內者，按上開
    利率百分之十，在六個月以上者，按上開利率百分之二十計付違約金。詎屆清償
    期後，屢向被告催討，均置之不理，本利迄未清償，為此提起本件訴訟。
三、證據：提出借據、約定書、利率查詢單、放款支出及收入傳票及戶籍謄本各一紙
    為證。
乙、被告方面：
一、聲明：（一）請求判決駁回原告之訴。
          （二）訴訟費用由原告負擔。
二、陳述：伊對於擔任本件連帶保證人一節並不爭執，惟因本件有設定抵押，應先拍
          賣取償，不足額部分才可向伊求償。
    理    由
一、本件原告主張：訴外人潘春義以被告為連帶保證人，於民國八十八年四月二十日
    向原告借用貳佰壹拾捌萬元，約定利息按年息百分之九點六七五計算，期限自八
    十八年四月二十日起至九十三年四月二十日止，按月繳息，到期全部清償，如遇
    原告放款利率調整時，得隨同調整之，未依約付息時應即喪失期限利益，視為全
    部到期，除應按約定利率付息外，逾期清償在六個月以內者，按上開利率百分之
    十，在六個月以上者，按上開利率百分之二十計付違約金。詎屆清償期後，屢向
    被告催討，均置之不理，本利迄未清償之事實，已據其提出借用證借據、約定書
    、利率查詢單、放款支出及收入傳票及戶籍謄本各乙紙為證，核屬相符，被告雖
    抗辯：伊對於擔任本件連帶保證人一節並不爭執，惟因本件有設定抵押，應先拍
    賣取償，不足額部分才可向伊求償等語。惟查：兩造所簽立之約定書第十一條約
    定：「立約人所保證之債務，如主債務人未依約履行，立約人當即負責，立即同
    意付清並同意左列事項：（一）貴會（原告）毋須先就債擔保物受償，得逕向立
    約人求償。．．．」，故原告縱未先就擔保物取償，逕向被告提起本件訴訟，依
    上開兩造之約定，自無不可，被告前揭辯解，應無足採。
二、從而原告依連帶保證契約請求被告給付借款貳佰壹拾捌萬元，及自民國九十一年
    四月二十日起至清償日止，按年息百分之九點二０計算之利息，並自民國九十一
    年五月二十一日起至清償日止，其逾期在六個月以內者，按上開利率百分之十，
    超過六個月以上部分，按上開利率百分之二十計算之違約金，為有理由，應予准
    許。
三、假執行之宣告：
    原告陳明願供擔保，請求宣告假執行，核無不合，茲酌定相當之擔保金額，予以
    准許。
四、結論：
    本件原告之訴為有理由，依民事訴訟法第七十八條、第三百九十條第二項，判決
    如主文。
中      華      民      國    九十二    年      三      月   十八       日
                                  臺灣臺南地方法院民事第四庭
                                              法      官  孫玉文
右為正本係照原本作成
如對本判決上訴，須於判決送達後廿日內向本院提出上訴狀
中      華      民      國    九十二    年      三      月     十八     日
                                              法院書記官  陳金堂


司法院資訊處製作；財團法人民間司法改革基金會備份。
